臺灣士林地方法院小額民事判決
                                  111年度士小字第896號  
原      告  黃文成
被      告  李泓毅

上列當事人間因被告犯違反洗錢防制法等案件，經原告提起刑事
附帶民事訴訟（本院110年度簡上附民字第15號）請求損害賠償
事件，由本院刑事庭裁定移送前來，於民國111年5月18日言詞辯
論終結，本院判決如下：
    主  文
被告應給付原告新臺幣參萬玖仟元，及自民國一百一十年九月十
一日起至清償日止，按年息百分之五計算之利息。
本判決得假執行。
    事實及理由
一、原告主張：被告於民國109年6月中某日，在新北市○○區○○○
    街00號附近之便利商店，以新臺幣（下同）3萬元之代價，
    將其所申設之中國信託商業銀行帳號000-000000000000號帳
    戶（下稱中國信託銀行帳戶）之存摺、提款卡及密碼供予「
    林智威」使用。後「林智威」所屬之不詳詐欺集團意圖為自
    己不法之所有，基於詐欺取財及掩飾或隱匿本案犯罪所得去
    向之犯意，於109年7月初以投資名義邀約原告加入LINE群組
    參與投資，嗣佯以辦理領取獲利為由，致原告陷於錯誤而依
    指示匯款39,000元至被告所有之中國信託銀行帳戶內，該等
    款項旋遭人轉出或提領殆盡，致生金流之斷點，而無從追查
    該等犯罪所得之去向，以掩飾或隱匿該等犯罪所得，嗣經原
    告發覺受騙，而報警循線查獲，原告乃受有39,000元之損失
    。為此爰依侵權行為損害賠償之法律關係提起本件訴訟，並
    聲明：被告應給付原告39,000元，及自刑事附帶民事起訴狀
    繕本送達翌日起至清償日止，按年息百分之5計算之利息。
二、被告則以：我並未拿到不法所得，我只是交帳號等語，資為
    抗辯。並聲明：原告之訴駁回。
三、得心證之理由：
  ㈠經查，被告因本件侵權行為案件所涉犯刑事幫助洗錢罪嫌，
    經檢察官起訴後，業經本院以110年度審金簡字第10號判決
    判處被告有期徒刑4月，併科罰金5萬元，檢察官不服提起上
    訴，再經本院合議庭以110年度金簡上字第5號判決撤銷原判
    決，判處被告有期徒刑6月，併科罰金5萬元在案，此有該案
    刑事判決1份在卷可佐，且為被告所不爭執，堪認原告前開
    主張為真實。
　㈡按因故意或過失，不法侵害他人之權利者，負損害賠償責任
    ；故意以背於善良風俗之方法，加損害於他人者亦同；數人
    共同不法侵害他人之權利者，連帶負損害賠償責任。不能知
    其中孰為加害人者亦同。造意人及幫助人，視為共同行為人
    ，民法第184條第1項、第185條定有明文。又侵權行為乃對
    於被害人所受之損害，由加害人予以填補，俾回復其原有財
    產狀態之制度（最高法院86年度臺上字第1705號判決意旨參
    照）。本件被告雖辯稱其並未拿到不法所得，只是交帳號等
    情，然被告明知一般人無故取得他人金融帳戶使用之行為常
    與財產犯罪密切相關，並可預見將存摺、提款卡及密碼交付
    他人使用，係幫助不法犯罪集團隱匿詐騙所得之財物，被告
    提供其所有之中國信託銀行帳戶予詐騙集團，由詐騙集團之
    成員向原告詐得39,000元，已如前述，核被告前揭所為，係
    幫助犯，自當對原告所受損害負賠償責任，則原告依侵權行
    為之法律關係請求被告賠償其所受之損害39,000元，即屬有
    據。
四、從而，原告依侵權行為損害賠償之法律關係訴請被告給付原
    告39,000元，及自刑事附帶民事起訴狀繕本送達翌日（即11
    0年9月11日）起至清償日止，按年息百分之5計算之利息，
    為有理由，應予准許。
五、本件係就民事訴訟法第436條之8第1項適用小額程序所為被
    告敗訴之判決，依同法第436條之20規定，應依職權宣告假
    執行。
六、本件係刑事附帶民事訴訟，由刑事合議庭裁定移送本庭之事
    件，依刑事訴訟法第504條第2項之規定，免納裁判費，故本
    件無應確定之訴訟費用額。
中　　華　　民　　國　　111 　年　　5 　　月　　30　　日
                  士林簡易庭法  官  莊明達
上列正本係照原本作成。
如不服本判決，應於送達後20日內，向本院提出上訴狀並應記載
上訴理由，表明關於原判決所違背之法令及其具體內容與依訴訟
資料可認為原判決有違背法令之具體事實，如於本判決宣示後送
達前提起上訴者，應於判決送達後20日內補提上訴理由書（須附
繕本）。
中　　華　　民　　國　　111 　年　　5 　　月　　30　　日
                            書記官  王淳平